【裁判字號】    97,台上,1257
【裁判日期】    970619
【裁判案由】    請求撤銷仲裁判斷
【裁判全文】
最高法院民事裁定            九十七年度台上字第一二五七號
上  訴  人  中興電工機械股份有限公司
法定代理人  甲○○
訴訟代理人  林麗珍律師
            徐正坤律師
被 上訴 人  行政院環境保護署
法定代理人  乙○○
訴訟代理人  李家慶律師
            黃欣欣律師
上列當事人間請求撤銷仲裁判斷事件，上訴人對於中華民國九十
七年三月十二日台灣高等法院第二審判決（九十六年度重上字第
六○四號），提起上訴，本院裁定如下：
    主  文
上訴駁回。
第三審訴訟費用由上訴人負擔。
    理  由
本件被上訴人之法定代理人已變更為乙○○，經其聲明承受訴訟
，尚無不合，先予敘明。
次按上訴第三審法院，非以原判決違背法令為理由，不得為之。
又提起上訴，上訴狀內應記載上訴理由，其以民事訴訟法第四百
六十九條所定事由提起第三審上訴者，應於上訴狀內表明：原判
決所違背之法令及其具體內容、暨依訴訟資料合於該違背法令之
具體事實。其依同法第四百六十九條之一規定提起上訴者，並應
具體敘述為從事法之續造、確保裁判之一致性或其他所涉及之法
律見解具有原則上重要性之理由。同法第四百六十七條、第四百
七十條第二項分別定有明文。而依同法第四百六十八條規定，判
決不適用法規或適用不當者，為違背法令；依同法第四百六十九
條規定，判決有該條所列各款情形之一者，為當然違背法令。是
當事人提起第三審上訴，如合併以同法第四百六十九條及第四百
六十九條之一之事由為上訴理由時，其上訴狀或理由書應表明該
判決所違背之法令條項，或有關判例、解釋字號，或成文法以外
之習慣或法理等及其具體內容，暨係依何訴訟資料合於該違背法
令之具體事實，並具體敘述為從事法之續造、確保裁判之一致性
或其他所涉及之法律見解具有原則上重要性之理由。如未依上述
方法表明，或其所表明者與上開法條規定不合時，即難認為已合
法表明上訴理由，其上訴自非合法。本件上訴人對於原判決提起
第三審上訴，雖以該判決違背法令為由，惟核其上訴理由狀所載
內容，徒就原審取捨證據、認定事實之職權行使所論斷：中華民
國仲裁協會因兩造間垃圾資源回收廠工程議價差額爭議事件所為
之九十三年度仲聲愛字第一○八號仲裁判斷（下稱系爭仲裁判斷
），其仲裁庭組織合法，主任仲裁人羅昌發並無違反仲裁法第十
五條第二項第三、四款之告知義務，上訴人復未舉出其執行職務
顯有偏頗之具體事證。且仲裁庭於審理時已予上訴人陳述之機會
，再依上訴人主張之民法第二百二十七條為不完全給付損害賠償
之審斷，縱就「與有過失」部分未使當事人為充分陳述，或未行
使闡明權，亦與「仲裁庭於詢問終結前未使當事人陳述」有間。
系爭仲裁判斷所持之法律見解未適用「爭點效」之理論是否妥適
或其論述是否完備之爭議，更無「違反法律規定」或「未附理由
」之情事。是上訴人主張系爭仲裁判斷有仲裁法第三十八條第一
、二款、第四十條第一項第一、三、四、五款之撤銷事由，請求
撤銷之，殊非有理等情，指摘為不當，並就原審命為辯論及已論
斷者，泛言謂為違法，而非表明該判決所違背之法令及其具體內
容，暨依訴訟資料合於該違背法令之具體事實，更未具體敘述為
從事法之續造、確保裁判之一致性或其他所涉及之法律見解具有
原則上重要性之理由，難認其已合法表明上訴理由。依首揭說明
，應認其上訴為不合法。
據上論結，本件上訴為不合法。依民事訴訟法第四百八十一條、
第四百四十四條第一項、第九十五條、第七十八條，裁定如主文
。
中    華    民    國  九十七  年    六    月   十九   日
                      最高法院民事第三庭
                          審判長法官  蘇  茂  秋
                                法官  陳  碧  玉
                                法官  劉  靜  嫻
                                法官  張  宗  權
                                法官  葉  勝  利
      本件正本證明與原本無異
                                      書  記  官
中    華    民    國  九十七  年    七    月    一    日
                                                      K


司法院資訊處製作；財團法人民間司法改革基金會備份。
